【裁判字號】    95,上訴,275
【裁判日期】    950411
【裁判案由】    違反毒品危害防制條例
【裁判全文】
臺灣高等法院高雄分院刑事判決         95年度上訴字第275號
上  訴  人  臺灣高雄地方法院檢察署檢察官
被      告  甲○○
指定辯護人  本院公設辯護人乙○○
上列上訴人因被告違反毒品危害防制條例案件，不服臺灣高雄地
方法院94年度訴字第1621號中華民國94年12月20日第一審判決（
起訴案號：臺灣高雄地方法院檢察署94年度偵緝字第834 號），
提起上訴，本院判決如下：
    主  文
上訴駁回。
    理  由
壹、證據能力部分：
一、被告否認其於94年2 月4 日警詢筆錄自白之真實性，辯稱：
    伊於警詢時並未供述伊有分安非他命予何錦文等語，且經原
    審當庭勘驗被告於警詢之光碟結果：錄音日期94年2 月4 日
    19時52分，錄音總長度42分02秒，筆錄詢問內容或被告供述
    之聲音有不清晰或雜音過大而無法辨識，其中一段警詢被告
    ：「據何錦文供稱，於92年12月中旬23、24時左右，曾至你
    高雄縣鳳山市○○路○ 段222 號你所開設之保將汽車保養場
    ，見你在烤漆室內吸食安非他命4 、5 次，且曾與你在該處
    共同吸食安非他命，有無此事？」；另一段警詢被告：「於
    92年12月中旬，何錦文曾以1 小包新台幣（下同）1 千元之
    代價向被告購得安非他命2 次，有無此事? 」，惟被告回答
    時均因雜音過大致無法辨識被告有無回答及回答內容之情形
    ，為被告、辯護人、檢察官均無異議，並有被告94年2 月4
    日警詢光碟之勘驗報告及原審94年9 月27日之準備程序筆錄
    在卷可稽（見原審卷第28頁至30頁及第56頁）。是被告於94
    年2 月4 日警詢時，就上開問題分別答稱：「有，他（何錦
    文）看見我在吸食安非他命會跟我要，我會拿一點給他吸食
    」、「我曾分安非他命給何錦文施用」之部分，因無警詢錄
    音光碟足資比對，故該部分之自白均無證據能力。
二、按被告以外之人於審判外之陳述，雖不符同法第159 條之1
    至第159 條之4 規定，而經當事人於審判程序同意作為證據
    ，法院審酌該言詞陳述或書面陳述作成時之情況，認為適當
    者，亦得為證據；當事人、代理人或辯護人於法院調查證據
    時，知有同法第159 條第1 項不得為證據之情形，而未於言
    詞辯論終結前聲明異議者，視為有前項之同意，同法第159
    條之5 亦已明揭其旨。證人何錦文於警詢之陳述及其於偵查
    中向檢察官所為之陳述，雖均係被告以外之人於審判外所為
    之言詞陳述，係為傳聞證據，然檢察官、被告及辯護人於本
    院言詞辯論終結前均未聲明異議，且本院審酌證人何錦文於
    警詢及偵查所為陳述作成時之情況，均無何不適當之情形，
    是依上開規定均得作為證據。
貳、實體部分：
一、公訴意旨略以：被告甲○○明知甲基安非他命業經列為毒品
    危害防制條例第2 條2 項第2 款之第二級毒品不得非法販賣
    、轉讓，竟基於販賣營利之概括犯意，於民國92年12月中旬
    某日時，在其所營位在高雄縣鳳山市○○路○ 段222 號保將
    汽車保養廠內，2 度以1 千元、9 百元之代價，販賣毛重0.
    4 公克第二級毒品甲基安非他命1 小包予何錦文。因認被告
    涉犯違反毒品危害防制條例第4 條第2 項販賣第二級毒品罪
    嫌云云。
二、按犯罪事實應依證據認定之，無證據不得認定犯罪事實，又
    不能證明被告犯罪者，應諭知無罪之判決，刑事訴訟法第15
    4 條、第301 條第1 項分別定有明文。又認定犯罪事實所憑
    之證據，雖不以直接證據為限，間接證據亦包括在內，然而
    無論為直接或間接證據，須於通常一般之人均不致有所懷疑
    ，而得確信其為真實之程度者，始得據為有罪之認定，倘其
    證明尚未達到此一程度，而有合理之懷疑存在時，事實審法
    院復已就其心證上理由予以闡述，敘明其如何無從為有罪之
    確信，因而為無罪之判決，尚不得任意指為違法，有最高法
    院76年台上字第498 號判例可參。
三、本件公訴人認被告涉有上開販賣第二級毒品罪嫌，無非係以
    被告於94年2 月4 日警詢時之自白、證人何錦文於警詢及偵
    訊時之證述，並有被告連續施用第二級毒品案件之臺灣高雄
    地方法院93年度簡字第5211號簡易判決書、93年度訴字第14
    75號判決書各1 份為主要論據。惟訊據被告固供承曾有上開
    台灣高雄地方法院刑事簡易判決書、第一審判決書所載之施
    用第二級毒品之犯行，惟堅決否認有何販賣第二級毒品之犯
    行，辯稱：伊雖於94年2 月2 日凌晨1 時許，在上開汽車保
    養廠內，有施用甲基安非他命，惟伊未曾販賣第二級毒品安
    非他命予何錦文，伊於94年2 月4 日警詢時並未供述伊有販
    賣或有分第二級毒品安非他命予何錦文等語。經查：
（一）被告於94年2 月4 日警詢時，就其供述「有，他（何錦文
      ）看見我在吸食安非他命會跟我要，我會拿一點給他吸食
      」、「我曾分安非他命給何錦文施用」之部分，因無警詢
      錄音光碟足資比對，故該部分之自白並無證據能力，已如
      前述。
（二）證人何錦文於警詢及偵訊時證稱：伊於92年12月中旬某日
      時，在被告甲○○所營位在高雄縣鳳山市○○路○ 段222
      號保將汽車保養廠內，2 度以1 千元、9 百元，各向被告
      甲○○購買第二級毒品甲基安非他命1 小包（毛重約0.4
      公克）等語（見警卷第14頁、94偵字第4892卷第28頁），
      ，嗣於原審審理時改稱：約在92年、93年間，在上揭汽車
      車保養廠內，向甲○○購買2 次，當時，我與我女友方玉
      如一起去等語（見原審卷第88頁），是證人何錦文向被告
      購買第二級毒品安非他命之時間究是92年間或是93年間或
      是92年12月中旬之某日，證人何錦文所述前後不一，已有
      可疑。且證人何錦文於原審審理時證述：（交易當時還有
      何人在場？）我女友方玉如有去過一次、（你與被告聯絡
      方式？）我與被告都沒有以電話聯絡過，我是直接去被告
      的上開保養廠等語（見原審卷第113 、114 頁），惟證人
      方玉如於原審審理時確證述：伊與何錦文一起去鳳山的修
      車廠前，何錦文都會事先打電話連絡甲○○後，再出發前
      往，向被告甲○○買安非他命，有二、三次，伊是與何錦
      文一起去找被告甲○○的等語（見原審卷第156 頁至第16
      1 頁），是就向被告購買安非他命，事先有無以電話與被
      告聯絡及購買安非他命時，證人方玉如一同去過被告上開
      保養場幾次之情節，證人何錦文與證人方玉如之上開證詞
      迥然不同。又本案係因證人何錦文檢舉被告販賣安非他命
      而開始追查偵辦，是其所為之證詞，應嚴格予以審認，以
      免冤抑。而其證詞不僅前後不一，又與證人方玉如所述不
      同，故其證述向被告購買安他命2 次之證詞，尚難採信。
（三）本件並未在被告身上或其住居處搜扣得任何安非他命或販
      賣毒品之工具，有搜索筆錄1 份附卷可稽（見94偵字第48
      92卷第16、17頁）。且被告施用第二級毒品之上開判決，
      僅能證明被告確有施用第二級毒品之犯行，尚難以此判決
      即推認被告有販賣安非他命之犯行。
（四）綜上所述，被告是否確有販賣或轉讓第二級毒品安非他命
      之事實，本院認為仍存有合理之懷疑，尚未到達確信其為
      真實之程度。此外，復查無其他積極證據足資認定被告確
      有上開被訴之犯行，揆諸首揭法律規定與說明，被告之犯
      罪即屬不能證明。
四、原審以被告罪證不足，而為其無罪判決之諭知，並無不合，
    檢察官認原審未為有罪判決為不當，提起上訴，並無理由，
    應予駁回。
據上論斷，應依刑事訴訟法第368 條，判決如主文。
本案經檢察官陳新慶到庭執行職務。
中    華    民    國    95    年    4    月    11     日
            刑事第五庭  審判長法  官  曾永宗
                              法  官  任森銓
                              法  官  陳  箐
以上正本證明與原本無異。
如不服本判決應於收受本判決後10日內向本院提出上訴書狀，其
未敘述上訴理由者，並得於提起上訴後10日內向本院補提理由書
狀（均須按他造當事人之人數附繕本）「切勿逕送上級法院」。
中    華    民    國    95    年    4    月    11     日
                              書記官  魏文常


司法院資訊處製作；財團法人民間司法改革基金會備份。
